

## Bram Lahousse

#### Over Mezelf

Ik ben Bram Lahousse, geboren op 16 november 2004 in Brugge. Mijn interesses liggen al bijna heel mijn leven in de informatica en alles wat ermee te maken heeft.

Ik startte mijn IT-carrière in Torhout in het Sint-Jozefsinstituut / College waar ik Informaticabeheer volgde.

Nu zit ik in mijn laatste jaar Toegepaste Informatica in de Howest te Brugge. In de afgelopen 4 jaar heb ik een goeie basis in de informatica aangelegd. Mijn interesses liggen vooral bij het opbouwen van applicaties. In mijn vrije tijd ben ik altijd op zoek hoe ik alledaagse problemen kan oplossen met behulp van een IT-oplossing.

#### Talen

**NEDERLANDS** C2 - Moedertaal

C1 - Vloeiend **ENGELS** 

B1 - Voldoende FRANS

### Contactgegevens



Papenvijversstraat 10, 8020 ■ ■ Oostkamp



+32 488 59 35 67



Lahoussebram@gmail.com

# Opleiding

### Middelbare school

Sint-Jozefsinstituut/College Torhout

2016 - 2022

Mijn middelbare schoolcarrière begon met STEM, gevolgd door een jaar Humane Wetenschappen en een jaar Wiskunde Wetenschappen. Ontdekkend dat mijn passie bij informatica lag, koos ik voor mijn laatste twee jaar Informaticabeheer. Hier behaalde ik uiteindelijk mijn diploma secundair onderwijs.

### Toegepaste Informatica

2022 - Heden

**Howest Brugge** 

Voor mijn bacheloropleiding koos ik voor de richting Toegepaste Informatica. Ik begon met een algemeen jaar waar de focus lag op Java en Javascript. Na dit algemene jaar koos ik voor de afstudeerrichting Software Engineer. Hier ligt de focus op het bouwen en ontwikkelen van schaalbare en kwalitatieve software. Er werd hier een basis ASP.NET, Native Android Apps met Kotlin en Jetpack Compose en een web stack met Laravel en Vue.js aangeleerd.

# Werkervaring

### Stagair IT

31 jan - 11 feb 2022

**AZ Sint-Jan Brugge** 

Het laatste jaar van de richting Informaticabeheer bestond deels uit een stage. In deze 2 weken liep ik mee met mensen van de supportdesk.

### Keukenverantwoordelijke

2021 - 2023

Le Chalet Oostkamp

Ik werkte hier iedere zomervakantie in 2021 tot en met 2023. Ik was de verantwoordelijke van de keuken in de zomerbar Le Chalet. Als keukenmanager hield ik me dagelijks bezig met het bereiden van gerechten en het bijhouden van de voorraad. Ik begeleidde nieuwe collega's en loste problemen in de keuken snel op. Daarnaast werkte ik aan nieuwe menu-items om ons aanbod fris en aantrekkelijk te houden.

### First Line Support

Augustus 2024

Roeselare

Mijn taak was vooral het bieden van ondersteuning bij problemen van mederwerkers bij stad Roeselare. Ik installeerde nieuwe hardware (laptops, docking stations, schermen, ...) en biedde zowel ondersteuning vanop afstand als on-site.

### IT Consultant

2024 - heden

**Powerlams BV** 

In het bedrijf van mijn pluspapa en mama ben ik al een jaar jobstudent. Ik maakte daar de website en bied ondersteuning voor zowel de website als het digitaliseren van alle processen binnen het bedrijf.

## Skills

Python ★★★ Linux ★★ Javascript ★★★

Vue.js ★★ Java \* \* \* Windows Server ★★ PHP (Laravel) ★★ Node.js ★★ Docker ★★

Express \*\* GIT \*\* MySQL \*\*

C# (.NET) ★ ★ **Powershell** ★

Kotlin ★★ Bash ★★